Inventaris van het archief van het Kabinet der Koningin, 1946-1975 (1985)
Nationaal Archief, Den Haag
- het behoorlijk aantekenen, rangschikken en bewaren der wetten, besluiten en andere regeringsakten
Gemeenteraden - verkiezingen - +765.015
Gemoedsbezwaren dienstplicht +156.045
Genees- en heelkunde (medische hulpmiddelen/condomenbe-sluit), zie ook 228 Wet op het Menselijk bloed 228
Bevoegdheden arts 228.005
Geneeskundige controle 228.007
Geneeskundige voorziening 228.010
Nadere voorschriften (paramedische beroepen) (revalidatie) 228.015
Medisch tuchtrecht (college, reglementen) 228.020
Rijkskweekschool voor vroedvrouwen (Rotterdam) 228.025
Rijks Psychiatrische Inrichtingen te Eindhoven 228.027
Uitoefening geneeskunst door vreemdelingen, paramedische beroepen, logopedisten, mensendieck, chiropodisten, ergothe-rapeuten 228.030
Geneeskundige en pharmaceutische dienst (Rijks Genees-kundige Dienst) 231
Landmacht en Luchtmacht 231.005
Mutatie 231.005.005
Non-actief 231.005.010
Reserve-dirigerend-officier-tandarts 231.005.015
Reserve-officieren speciale dienst bij een Verpleegster Korps 231.005.020
Zeemacht 231.010
Mutatie 231.010.005
Non-actief 231.010.010
Geneeskundige Raad Overzeese Gebiedsdelen +021.095.005
Geneeskundige voorziening in oorlogstijd +555.025
Geneesmiddelen (registratie, dieren, commissie, mutatie pharm. comm.) zie ook Raad voor de buitengewone geneesk. en phar-maceut. voorziening 117, 228, 228.015, 234, 555, 555.025 234
Nederlandse Pharmacopeae 234.005
Rijks Instituut voor geneesmiddelen (onderzoek) 234.010
Uitoefening Artsenijbereidkunst 234.015
Vergiften 234.020
Generale Commissie Zuiderzeewerken +822.105.015
Generale Staf +711.045
Geografie (geodesie, rijkscomm. zie 312.045) 235
Geologische aangelegenheden (Rijks Geologische Dienst) 237
Geologische kaarten 237.005
Geologische Stichting 237.010
Geologische ontginningen - zie Mijnen +
Georganiseerd overleg 240
Ambtenaren 240.005
Landmacht (militairen) 240.010
Zeemacht (militairen) 240.015
Gerechten op Brits territoir - Ned. - +636.030
Gerechtshoven - zie Rechterlijke macht +
Geschenken voor Hare Majesteit +411.090
Geschiedenis (Rijkscomm. van vaderlandse geschiedenis, Neder-lands Historisch Instituut te Rome) 243
Bureau Rijks geschiedkundige publikatiën 243.005
Nederlands Instituut voor Geschiedkundig onderzoek +837.008
Geschillen i.z. arbeid +030.020
Geschillen van bestuur (Raad van State) +021.125.021
Geschillen tussen gemeenten +225.050
Geslacht - zie belasting op - +063.085
Geslachtsnamen (ook van gemeenten, provincies) 246
Wijziging 246.005
Gestichtenwet +249.005
Gestrafte militairen - Godsdienstoefeningen +435.015
Getuigschriften L.O. Curaçao +546.050.040
Getuigschriften voor het volgen voor H.O. +546.040.065
Getijtafels +822.030
Gevaarlijke stoffen +753.026
Gevaarlijke Werktuigen (Wet op de -) +753.028
Gevangenis 249
Beginselenwet 249.005
Centraal College voor Reclassering 249.010
Centrale raad van advies voor Gevangeniswezen, psychopatenzorg en reclassering 249.010.005
Directeuren 249.015
Gestichtenwet 249.020
Gevangenismaatregel 249.025
Jaarwedden en mutatie personeel 249.030
Psychopaten 249.035
Psychopatenreglement 249.035.005
Psychopatenwetten 249.035.010
Raad voor psychopatenzorg 249.035.015
Rijks Asyl voor psychopaten 249.035.020
Reclassering 249.040
Regenten 249.045
Reglementen (o.a. Besluit Kinderbescherming) 249.050
Rijkspsych. inrichtingen Eindhoven - 228.027
Rijkswerkinrichtingen 249.055
Signalement-kaarten 249.060
Straf in Nederland voor Surinamers 249.065
Tucht- en opvoedingswezen 249.070
Voogdijraden/Raad voor de Kinderbescherming, college van advies 249.075
Voorwaardelijke invrijheidstelling 249.080
Gevangenschap - uitbetaling pensioen tijdens - +585.070.035
Gevarenklassen +771.030
Gewest ('s-Gravenhage)/Gewestraad 251.001
Gezagsgebieden territoriale bevelhebbers +711.050
Gezamenlijke gemeentelijke regeling (Warenwet) +792.125.080
Gezanten en Buitenlandse Dienst (erkenning land-, diners met ambassadeurs, oprichting ambassades) 252
Nederlandse gezanten en ambassadeurs 252.005
Aangenaamverklaring door het buitenland (agrement) 252.005.005
Aanknopen van diplomatieke betrekkingen (stopzetten, afbreken) 252.005.007
Attaché's 252.005.010
Beëdiging +183.015
Benoeming 252.005.015
Examencommissie - 252.005.020
Geloofs- en terugroepingsbrieven en volmachten 252.005.025
Jaarwedden 252.005.030
Kanseliers 252.005.035
Ontslag en (terugroeping) zie 252.005 252.005.040
Overlijden 252.005.045
Rechtspositie (buitenland) dienstdoend personeel 252.005.048
Secretarissen 252.005.050
Tewerkstelling (actieve dienst) accreditering/beëindiging 252.005.055
Toekennen titel 252.005.060
Vergoeding (verhuiskosten standplaats) 252.005.065
Verlof 252.005.070
Vreemde gezanten en ambassadeurs 252.010
Geloofsbrieven en terugroepingsbrieven vreemde gezanten, zie 804.045, afscheidsgehoor bij Hare Majesteit zie 042.016/042.020 252.010.003
Goedkeuring benoeming (agrement), zie Curriculum Vitae 143 252.010.005
Overlijden 252.010.010
Overlijden familieleden, echtgenoten van - 252.010.015
Vestiging 252.010.020
Gezanten - audiëntie aan - +042.010
Communiqué - A.N.P. +411.200
Gezanten - eedsaflegging - +183.015
Gezanten - reis- en verblijfkosten - personeel +645.015
Gezondheidsraad +792.040
Gezondheidswet +792.045
Ghana +798.108
Gids voor luchtvarenden +465.005
Godsdienstaangelegenheden 255
Eisen voor het geven van godsdienstonderwijs op scholen 255.005
Godsdienstaangelegenheden in Nederlands-Indië +558.080
Godsdienstonderwijs H.O. +546.040.070
Godsdienstonderwijs M.O. +546.065.040
Goederen 258
Beleggingsobjecten (258.015), zie ook 258.035, 768.035 Grensover-schrijdend vervoer van aan bederf onderhevige goederen 258.003
Bestrijding handel in militaire - 258.005
Gewicht goederen voor belasting 258.010
Onroerende - (makelaars 472) 258.015
Openbare verkoop 258.020
Roerende - 258.025
Verbeurdverklaarde en in beslag genomen voorwerpen, zie ook 633.636 258.027
Vereenvoudiging formaliteiten 258.030
Vervoer (en nederlage -) (commissie vervoersvergunningen +258) 258.035
Vicariegoederen (collator) 258.040
Voorz. onder de vijand aangetroffen - 258.045
Vrijdom belasting 258.050
Goederen - vervoermiddelen van - en personen +768.035
Goederen met vrijdom +063.010.010
Goederengewicht voor belasting +258.010
Goedkeuring provinciale begrotingen +120.035.015
Goedkeuring raadsbesluiten i.z. waren +792.125.085
Goedkeuring stellen van eisen i.z. waren +792.125.090
Goud 261
Goudclausule 261.005
Gouduitvoer 261.010
Gouden standaard +120.045.040
Gouden en zilveren werken - waarborg van - +063.235
Gouvernementsmarine +558.085
Gouverneur der Residentie (alsmede Hoofdstad) 264
Gouverneur West-Indië +834.020.005
Gratie 267
Adhaesiebetuigingen 267.005
Adviesbesluit 267.010
Afwijzen - 267.015
Amnestie/gratie buitenlanders 267.020
Militaire straffen 267.025
Rechterlijk advies 267.030
Toezending gratierequesten 267.035
Toezending gratiereçu's 267.040
Van straffen bezettingstijd 267.045
Van vonnissen buiten Nederlands-Indië 267.050
Verlenen van - 267.055
Verlenen van algemene - 267.060
Verlenen van huisgratie 267.065
Gratiebesluit en Bijzonder - +840.005.005
Gratificaties 270
Afwijzen verzoek om - 270.005
Toekennen van 270.010
Grenswijziging gemeenten +225.065
Grenzen (bebouwing) (visserijzone 273.780) zie ook 096 bouwen verboden grens met Duitsland 798.075 273
Grensbewaking 273.005
Grenskantoren 273.010
Rijksgrenzen 273.015
Grenzen provincies +624.040
Griekenland +798.110
Griffiekostenrechten (Raad van State) +636.015
Groenland +798.110.005
Groevenreglement +501.020
Grondbelasting - zie Belasting +
Grondkamers +441.023
Grondstoffen - conferentie +798.013
Grondwet - zie Wetten +
Grootboeken N.W.S., zie 658 Grootzegel +021.060.010
Guatemala +798.115
Guinea +798.116
Guyana +798.117
Gijzeling (kaping) 276
Gymnasia +546.040.075
Gymnasia - eindexamens +546.040.045
Gymnasia - leerplan +546.040.090
Haïti +798.120
Handel 279
Boycot, zie Sanctiewet
Cadeaustelsel (Wet op het) - 279.003
Colportage(wet), uitverkoopwet 054.022 279.004
Commissies van de - 279.005
Diploma handel en administratie 279.010
Handelsagenten en -reizigers 279.015
Handelsbescherming 279.020
Handelscommissarissen 279.023
Handelsdaden en niet-handelsdaden 279.025
Handelsmerken binnen ressort consulaire ambtenaren 279.030
Handelsmerkenwet zie ook Industriële Eigendom 279.035
Handelsnaamwet 279.040
Handelsregisterreglement 279.045
Handelsregisterwet en -besluit 279.050
Handwapenverbod +816.020
Haringwet 279.055
Nederlandse Handelsmaatschappij 279.060
Raad voor de handelsakkoorden 279.063
Reglement Nederlandse Haringcontrole 279.065
(Wet) Selectieve Investeringsheffing, zie handelsstatistiek 699.005, 279.774, 192.054 +178.005
Handelsavondscholen +546.008
Handelsvaartuigen - vijandelijke - +555.090
Handenarbeid (als schoolvak) +546.050.045
Handhaving bezettingsmaatregelen +069.020
Handvest +789.025.005
Handwapens +816.020
Havenarbeid +030.025
Havens (commissie voor het zeehaven-overleg) 282
(Buitengewone) havenwet 282.005
In beheer en onderhoud nemen 282.010
Inspectie havenarbeid 282.015
Verslagen 282.020
Waterschouten 282.025
(Nationale) havenraad 282.030
Hedjaz +798.125
Heffing plaatselijke belastingen - goedkeuring - +063.160.005
Heffing recht op de mijnen +501.025
Heffing rechten Burgerlijke Stand +111.025
Heffingsbesluit (distributie) +165.015
Helmenbesluit +792.125.093
Herhalingsoefeningen personeel Landmacht +711.125.030
Herdenkingsmunten +492.013
Herhalingsoefeningen personeel Zeemacht +711.130.045
Herinneringsmedaille Rampenbrigade +540.073
Hersenonderzoek - Ned. Centr. Instituut voor - +792.063
Herstel 285
Herstelfonds 285.005
Herstelgronden (geen landbouw) 285.010
Volksherstel 285.012
Herstelbesluit Instellingen H.O. +546.040.080
Herstelgronden (landbouw) +441.025
Herstelwerk +822.035
Herverkaveling +441.075
Herijk +843.015
Hinderwetaangelegenheden 288
Beroepen 288.005
Erkenning openbaar belang werken 288.010
Geluidshinder(wet) - wegverkeer 288.013
Gemeentelijke verordening - +225.060
Hinderwet en -besluit 288.015
Verdaging beslissing beroepen 288.020
Vergunning uitvoering werken 288.025
Hof van Discipline +633.062
Hof van Internationale Justitie 291
Overlijden lid van het - 291.005
Hofbal +411.095
Hofbesluiten +411.100
Hofrouw +411.105
Hoge Raad van Adel 297
Mutatie 297.005
Hoge Raad van Arbeid 300
Jaarverslag 300.005
Mutatie 300.010
Hoge Raad der Nederlanden +633.065
Hoge Raad der Nederlanden - eedsaflegging leden - +183.025
Hoger beroep Krijgsraad te Velde +429.010
Hoger Landbouw- en Veeartsenijkundig onderwijs - zie Onderwijs +
Hoger Onderwijs - zie Onderwijs +
Hogere burgerscholen - zie Onderwijs +
Hogere Krijgsschool +546.070.010
Hogere Marine Krijgsschool +546.070.015
Hogescholen - zie Onderwijs +
Holland-Amerika-Lijn +660.025
Holland-Zuid-Afrika-Lijn +660.030
Honden- en kattenbesluit +160.010
Hondsdolheid +792.052
Honduras +798.126
Hongarije +798.130
Hongkong +798.127
Honing (merken) besluit +792.125.095
Honorarium notarissen - tarief - +534.020
Hoofdcommissarissen en Commissarissen van Politie +609.015
Hoofdcommissarissen Rode Kruis +657.010
Hoofdcursus +546.070.005
Hoofden van zending - audiëntie aan - +042.015
Hoofdstembureau +765.020
Hoog Militair Gerechtshof 294
Mutatie 294.005
Provisionele Instructie 294.010
Hoog Militair Gerechtshof Nederlands-Indië +558.150.005
Hoog Militair Gerechtshof West-Indië - reis- en verblijfkosten +645.020
Hoogleraren Ind. T.H. - pensioen voor +585.040
Hoogoven-, Staal- en Walswerk - N.V. 303
Houtgeest +063.095
Houtvesters Nederlands-Indië +558.040.005
Houtvesterijen +093.015
Huisarbeid +318.020
Huisarbeidswet en - besluit +318.025
Huisarchief - Koninklijk +411.107
Huisgratie - verlenen van - +267.065
Huishoudelijke Zaken van het Kabinet der Koningin +378.060
Huishouding en toezicht op schepen +666.020
Huisorde van Oranje-Nassau +540.075
Huisverdrag - Koninklijke - +411.110
Huldebetuigingen aan Hare Majesteit +411.115
Huldiging en beëdiging Nederlandse Vorst +411.025
Hulp aan economisch onvermogenden +672.005
Hulp aan onderontwikkelde gebieden enz. 348
Hulpbestellers P.T.T. en hulpkantoren +618.050.015
Hulpbureau v/d Ind. Eigendom - Besluit Instelling - +186.005.005
Hulpluchtvaartregister +468.010
Hulpofficieren van Justitie +633.070
Huur(wet) (adviescomm. 117), zie ook Volkshuisvesting 792.120.011, 012, 010 306
Huurkoop (zie afbetaling) +
Regeling prijzen huis - (liberalisatie huurbeleid) 306.005
Huwelijk in het Koninklijk Huis +411.120
Huwelijk vreemde Vorstelijke personen +804.025
Huwelijkszaken 309
Echtscheidingswet (besluit) 309.003
Dispensatie art. 86 of 88 Burgerlijk Wetboek 309.005
Huwelijk bij volmacht 309.010
Huwelijk met vijandelijke onderdanen 309.015
Huwelijk personen in militaire dienst 309.020
Hypotheek (banken) 312
Bewaarders 312.005
Boekhouding 312.010
Inschrijvingen 312.015
Hypotheekcommissiebesluit 312.020
Kadaster (hier ook centrale karteringsraad) (mutatie) 312.025
Kantoren 312.030
Personeel der hypotheken 312.035
Landmeters 312.035.005
Registers (dagregisters) 312.040
Rijkscommissie voor geodesie 312.045
Scheepsbewijzen 312.050
Tarieven (overdrachtsbelasting), zie ook 096.020 312.055
Ierland +798.130.005
Illegaliteit 315
Immigranten +450.010
Indeling gebied Zuiderzee +822.105.020
Indeling grond in polders +822.050.030
Indeling troepen +711.055
In de handel brengen van produkten +792.125.185
India +798.131
Indienststelling schepen bij de Zeemacht +711.235.010
Indisch burgerlijk pensioenreglement +585.045
Indisch Etablissement 402
Indische jongelieden - opleiding - aan kweekscholen +546.045.015
Indische landsdienaren - salarisfonds - +558.165
Indische personen - audiëntie aan - +042.025
Indische Scheepvaartwet +558.170.005
Indische Tariefwet +558.095.005
Indische Technische Hogeschool +558.125.005
Indische Weduwen en Wezen +585.135.015
Indonesië - +798.132
Indonesische kwestie (anti-dumpingheffing Indonesische goederen 363, 318, 258) +558.090
Industrie (Raad) 117 318
Bedrijfsraden 318.005
Commissies 318.015
Huisarbeid 318.020
Huisarbeidswet en - besluit 318.025
Maatschappij voor Industriële Projecten 318.026
Nijverheidsconsulenten 318.028
Ondernemingsraden 318.029
Proefstations en voorlichtingsdienst 318.030
Rijksvoorlichtingsdienst (Rijksdienst voor techn. voorlichting o/d Nijverheid) 318.035
Industriële Eigendom - zie Eigendom +
Industriële Eigendom in de Koloniën +408.005
Industriële ongevallenverzekering +771.033
Inentings(wet) +792.055
Inflatie +120.045.045
Informatiebureau Rode Kruis +657.015
In- en uitgaande rechten en accijnzen +063.100
Inhuldigingsmedaille +540.077
Inkomen der Kroon +411.125
Inkomstenbelasting - zie Belasting +
Inkoop diensttijd voor pensioen +585.050
Inkwartiering 321
Inlevering vreemd papiergeld +492.015
Inlichtingen - verstrekken van - door het Kabinet der Koningin +378.065
Inlichtingen en Veiligheidsdienst (B.V.D.) (Buitenlandse Inlichtingen Dienst, Militaire Inlichtingen Dienst) 323
Inlijving dienstplichtigen +156.055
Inschrijving dienstplichtigen +156.060
Inschrijvingen van hypotheken +312.015
Insecten 324
Bestrijding bijenziekten 324.005
Inspecteurs Drankwet +702.020
Inspecteurs van de Arbeid +030.027
Inspecteurs L.O. +546.050.050
Inspecteurs M.O. +546.065.065
Inspecteurs Nijverheidsonderw. +546.075.020
Inspectie Havens +282.015
Inspectie land- en tuinbouw +441.030
Inspectie Scheepvaart +660.035
Inspectie vervoermiddelen +768.020
Inspectie visserijen +780.015
Inspectie Volksgezondheid +792.057
Installatie bij de Raad van State van een Lid van het Koninklijk Huis +021.125.020
Instructie administrateur Kroondomein +423.005
Instructies in het algemeen 327
Intellectuele samenwerking +789.015
Interdepartementale commissie van advies inzake werkloosheid +831.060
Interimregeling West-Indië +843.033
Internationaal Betalingsverkeer 330
Curaçao 330.005
Nederland 330.010
Nederlands-Indië 330.015
Suriname 330.020
Internationaal Bestuur, supra-nationale organisaties 331
Internationaal Gerechtshof 333
Internationaal Instituut ter bevordering van de kennis van inpoldering, landaanwinning, cultuurtechniek en grondge-bruik (Kellogg. Foundation) 334
Internationaal Instituut voor Koeltechniek 336
Internationaal Landbouw Instituut 339
Internationaal Monetair Fonds +051.040
Internationaal Octrooibureau 340
Internationaal postbesluit +618.025
Internationaal Prijzenhof 342
Internationaal Recht (zie 057 Hof van arbitrage, Int. Ontwik. associatie Bijstandscorps) 345
Internationale aangelegenheden 348
Huize Clingendael/Instituut voor Internationale betrekkin-gen 349
Internationale Academie voor vergelijkend recht 351
Internationale Arbeidsorganisatie en -bureau 354
Internationale Bank voor Herstel en Ontwikkeling +051.035
Internationale Vluchtelingen Organisatie 357
Internering 360
Intrekking wetsartikelen +840.010
Inundatiën +711.060
Invaliditeitsverzekering +771.035
Invasievoorschot +072.045
Investering (zie Economie 178) +
W.I.R./Wet Selectieve Investeringsheffing +178.005
In- en uitvoer Nederlands-Indië - zie Oost-Indië +
In- en uitvoer West-Indië +834.035
In-, uit- en doorvoer (zie ook 318, 384) 363
Administratie (Rijksinvoerkeurloon 318.384) 363.005
Besluit Regeling In- en Uitvoer 363.010
Contingentering 363.015
Geld in- en uitvoer 363.020
In- en uitgaande rechten en accijnzen 363.025
Algemene Wet 363.025.005
Invoernoodwet (Invoerverbod van verboden produkten) 363.030(005)
Landbouwuitvoerbesluit 363.035
Landbouwuitvoerwet 363.040
Liniebesluit 363.045
Los- en laadplaatsen 363.050
Opcenten/Rijksinvoerkeurloon 363.055
Tariefbesluit (Veewet 1972)/Wijziging tariefbesluit gem. douane-tarief E.E.G. 363.060
Tariefcommissie 363.065
Tariefwet 363.070
Uitvoercontrolebesluit (1951) 363.075
Uitvoermerken 363.080
Vrijstelling rechten 363.085
Waardewet 363.090
Wettelijke goedkeuring K.K.B.B. inzake - 363.095
Zekerheidsstelling rechten 363.100
In-, uit- en doorvoer goederen per post +618.030
Invoernoodwet +555.030
Invordering directe belastingen +063.110
Invorderingswet - koloniale - +408.010
Inwendige Dienst Landmacht +711.125.033
Invaliden (gehandicapten) Parkeerplaatskaart 762.053.005 365
Dagverblijven en gezinsvervangende tehuizen 365.005
Inzage bescheiden Kabinet der Koningin +378.020
Inzamelen gelden voor algemeen belang per P.T.T. +618.035
Inzamelen gelden Rode Kruis +657.020
Inzamelingen in het algemeen 366
Ioniserende stralen +753.026.005
Irak +798.133
Iran +798.134
Israël, zie ook 798.132 +798.134.005
Italië +798.135
Ivoorkust +798.137
Jaarboekje Koninklijke Marine +711.130.050
Jaargeld voor kunstenaars +438.020
Jaarmarkten en marktdagen +624.045
Jaaroverzichten in- en uitvoer Nederlands-Indië +558.095.010
Jaarrekeningen +054.021.005
Jaarwedderegeling burgemeesters +225.025.020
Jaarwedderegeling gevangenispersoneel +249.030
Jaarwedderegeling Gezanten +252.005.030
Jaarwedderegeling Kabinet der Koningin +378.070
Jaarwedderegeling R.V.B. +771.070.010
Jaarwedderegeling Secretarissen gemeenten +225.110.117
Jaarwedderegeling Volksgezondheid +792.060
Jacht 369
Eendenkooien 369.005
Jachtwet (akte, recht) 369.010
Schadelijke dieren 369.015
Jam- en limonadebesluit +792.125.100
Jamaica +798.139
Japan +798.140
Javaanse Bank +558.010.010
Jemen +798.145
Jeugd (raad voor vorming en jeugdbeleid) 370
Centr. Jeugdzorgcommissie +672.001
Joegoslavië +798.150
Johanniter Orde - zie Orden +
Jordanië +798.152
Journalistiek 372
Jubilea +210.010
Jubilea Koninklijk Huis +411.130
Jubilea vreemde Vorsten en landen +804.030
Justeren van gewichten enz. +843.010
Justitiële documentatie (bewijs van goed gedrag, registratie-gegevens) 373
Justitiekosten 375
Eerste Titel 375.005
Tweede Titel 375.010
Derde Titel 375.015
Vierde Titel 375.020
Vijfde Titel 375.025
Zesde Titel 375.030
Kaarten - aanbieding van - +090.005
Kaas - merken van - +792.140.020
Kaasbesluit +792.125.105
Kabinet der Koningin 378
Ambtenaren en personeel 378.005
Archief (verslag) 378.010
Automatisering 378.012
Begroting 378.015
Bescheiden ter inzage en eventuele publikatie daarvan 378.020
Bewijs van voorrang v/d directeur 378.025
Circulaires 378.030
Contrasigneren K.K.B.B. 378.035
Directeur 378.040
Diversen (o.a. adreswijziging, beveiliging, overlijden diverse personen, jaarboeken) 378.045
Door- of toezending requesten, rapporten enz. 378.050
Drukwerk/sluitzegels 378.055
Gelukwensen (aan Hare Majesteit) door het Kabinet der Koningin +411.085
Huishoudelijke zaken (beveiliging, Rank Xerox, huisvesting, auto) 378.060
Inlichtingen 378.065
Jaarwedden 378.070
Koninklijke Besluiten in het algemeen/Intrekking Koninklijk Besluit 378.075
Kredieten 378.080
Onderhoud gebouw, enz./beveiliging 378.085
Rondschrijven aan de departementen, zie ook 411.215 Reizen 378.090
Rijks-Inkoopbureau/Raad van Toezicht op het - 378.095
Secretaris 378.100
Sollicitaties 378.105
Terugzending stukken (van departementen aan het Kabinet der Koningin) 378.110
Verbetering K.K.B.B. 378.115
Voorrangskaart waarnemend directeur 378.120
Waarnemend directeur 378.125
Kabinetten, ministers, regering, formatie, ontslag, overdracht v/h beheer departement, kabinetswisseling +021.120.025, tijdelijke afwezigheid, benoemingsbrevetten 381
Kadaster +312.025
Kamerleden - eedsaflegging +183.020
Kamervragen +696.022
Kameroen +798.153
Kamers van Koophandel en Fabrieken 384
Mutatie, oorsprongsverklaring 1976 384.005
Reglement 384.010
Verslagen 384.015
Wet o/d - 384.020
Kampen voor politieke delinquenten +612.010
Kampeerwet (camping) (005 = openluchtrecreatie) +386(005)
Kanalen +822.040
Kanselarij 390
Leges 390.005
Paspoorten 390.010
Rechten diplomatieke posten 390.015
Kanselarij Nederlandse Orden/Mutatie 391
Kanseliers +252.005.035
Kansspelen, Wet op de - (casinospelen) +459.012
Kantongerechten +633.075
Kapokbesluit +792.125.110
Kasgeld v/d Ind. dienst +558.075.005
Kennisgeving aan Hofdignitarissen, v/e audiëntie +042.020
Kennisgevingen - antwoord op - +411.025
Kennisgevingen aan Souvereinen +411.035
Kennisgevingen van Souvereinen-antwoord op - +411.015
Kentekenen Militaire vliegtuigen in Nederlands-Indië +558.100.005
Kentekenen oorlogsvliegtuigen +711.235.015
Kenya +798.154
Kellog Foundation +334
Kerkelijke aangelegenheden (aanvaarding van kerk, bediening 807.040) 393
Erediensten 393.005
Rijkstraktement predikanten enz. 393.010
Toelagen (kosters) 393.015
Toezicht kerken 393.020
Zondagswet/opening zwembaden 393.025
Kerkelijke pensioenen +585.055
Kernenergie +040
Kersenvlieg +138.030
Keurenwet +822.080.015
Keuring van waren - zie Volksgezondheid +
Keuringscommissie personeel Waterstaat +822.045.005
Keuringsdienst voor waren +792.125.115
Keuringsreglement-militaire - +711.065
Kieswet (Besluit), zie ook Benoeming Kiesraad 765.023, +117 +765.025
Kiezen bij volmacht +765.030
Khmer (Cambodja) +798.046
Kinderen 396
Adoptieraad = centrale - (wet) adoptie van buitenlandse kinderen 396.002
Kinderbijslag (wet, enz.) 396.005
Kindertucht-Verordening Maastricht 396.010
Kinderwetten, kinderstrafrecht, kinderprocesrecht 396.015
Uitzending Ned. - 396.020
Kinderhandel, zie ook 798.154.005 Kiribati +810
Kinderveilige verpakkingen (warenwet) voor huishoudelijke chemicaliën +792.125.118
Kleinbedrijf-vestiging - +774.005
Klerken b/d belasting +072.050
Kleurstoffenbesluit +792.125.117
Koeltechniek 399
Koersen +051.005.005
Koffie- en Theebesluit (invoerbesluit koffie) +792.125.120
Koloniaal Etablissement te Amsterdam 402
Koloniaal Militair Invalidenhuis - zie op Bronbeek +
Koloniale ambtenaren, leden der Staten-Generaal-positie +696.035
Koloniale Landbouwschool +546.060.005
Koloniale militaire pensioenen +585.070.015
Koloniale Reserve 405
Koloniën 408
Industriële Eigendom in de - 408.005
Koloniale invorderingswet 408.010
Strafbevoegdheid militairen in de - 408.015
Koninklijk Huis 411
Aanvaarding Souvereiniteit 411.005
Adjudanten, hofdignitarissen enz. (regeringspersoneel "Fokker", particuliere secretaris pers. v/h Hof, erefuncties) 411.010
Advies ministers en staatssecretarissen inzake diverse onder-werpen (openingen, congressen, bezoeken e.d.) 411.013
Antwoord op kennisgevingen 411.015
Audiënties in het algemeen en aan ambtenaren van het Kabinet der Koningin 411.020
Beëdiging en inhuldiging 411.025